【裁判字號】    90,易,799
【裁判日期】    900316
【裁判案由】    竊盜
【裁判全文】
臺灣板橋地方法院刑事判決                            九十年度易字第七九九號
    公  訴  人  臺灣板橋地方法院檢察署檢察官
    被      告  甲○○
                丙○○
右列被告等因竊盜案件，經檢察官提起公訴（八十九年度偵字第二三一八八號），本
院判決如左：
    主  文
甲○○、丙○○共同踰越安全設備竊盜，各處有期徒刑柒月。
    事  實
一、甲○○與丙○○共同意圖為自己不法之所有，於民國（下同）八十九年十二月十
    八日下午三時許，赴甲○○四親等表兄乙○○位於臺北縣三重市○路○街九一號
    三樓住處之頂樓，由甲○○在該頂樓處把風，丙○○則以翻越安全設備窗戶（未
    上鎖）之方式，踰越進入徐宅內，竊取乙○○所有之手錶一只、鍍金項鍊一條、
    紅寶石戒指一只、護照一本、香港簽證（含臺胞證）一本、新臺幣八千元、外幣
    若干（價值約二千元）、金戒指二只、金項鍊一條、金手鍊二條、鑽戒一只，其
    四親等表姐徐睿伶（未提出告訴）所有之觀音玉墜一只、手錶一只，其四親等表
    姐徐金鈴（未提出告訴）所有之女用皮包一只、白金項鍊二條、手鍊一條、手錶
    一只、藍寶石戒指一只（起訴書略載為竊取乙○○、徐睿伶、徐金鈴所有之陳薏
    如護照、港簽臺胞證、手錶三只、自金鍊二條、觀音玉墜一只、紅寶石金戒指一
    只、女用皮包一只、鑽戒等物，另現金部分誤載為一千零五十元），二人得手後
    即逃逸離去，並由丙○○分得上開現金五千元、護照一本、香港簽證（含臺胞證
    ）一本、手錶三只、紅寶石戒指一只、觀音玉墜一只、女用皮包一只及白項鍊二
    條，甲○○則分得其餘竊得財物。嗣於八十九年十二月二十一日晚間十時許，丙○○騎乘機車搭載女友葉美鈴行經臺北縣板橋市○○路○段二七九號前，經警攔
    檢後，竟發現其機車行李箱內置有上開護照一本、香港簽證（含臺胞證）一本，
    及其所攜帶上開竊得用餘之現金一千零五十元，以及不知情之葉美鈴所持有由丙○○所贈送之上開女用皮包一只，旋由警方於同日晚間十時四十分許，赴丙○○
    位於臺北縣三重市○○○街一七四巷二五號住處內，起出上開手錶三只、白金項
    鍊二條、觀音玉墜一條、紅寶石戒指一只，始查悉上情，進而循線查知甲○○則
    已於同年月十九日，將上開金戒指二只、金項鍊一條、金手鍊二條，典當予不知
    情之「來來當鋪」負責人陳麗玉，並於同年月二十日，將上開鑽戒一只典當予不
    知情之「信昌當鋪」負責人董憲文。
二、案經乙○○訴請臺北縣警察局海山分局報告臺灣板橋地方法院檢察署檢察官偵查
    起訴。
    理  由
一、右揭事實，業據被告甲○○、丙○○二人於警訊時、偵查中及本院審理時供承不
    諱，並經證人即被害人乙○○、徐睿伶、徐金鈴證述屬實，復核與證人即被告丙○○女友葉美鈴、「來來當鋪」負責人陳麗玉、「信昌當鋪」負責人董憲文等人
    證述之情節相符，且有贓物領保管單三紙、當票一紙、當鋪簿冊影本二份附卷可
    稽，堪信被告二人上開自白確與事實相符；至證人乙○○於警訊時及偵查中就其
    住宅內失竊財物種類及數量所為之指訴，以及被告甲○○、丙○○二人於警訊時
    及偵查中就彼等分贓情形所為供述，雖互有不一致之情形，惟證人乙○○嗣於本
    院審理時，業已到庭陳明其失竊財物之種類及數量確如前揭事實欄所載，被告二
    人嗣於本院審理時，亦已當庭供明彼等分贓情形確如前揭事實欄所載，經核彼等
    供陳之內容亦屬相符，是彼等三人嗣於本院審理就此部分所為之供陳，自較諸彼
    等先前於警訊時及偵查中就此部分供陳之內容堪予採信，本院爰逕採彼等三人嗣
    於審理就此部分之供陳作為認定此部分事實之依據，併此敘明。綜上所述，本件
    事證已臻明確，被告二人犯行均洵堪認定。
二、核被告二人所為，均係犯刑法第三百二十一條第一項第二款之踰越安全設備竊盜
    罪；彼等二人間，有犯意聯絡與行為分擔，均為共同正犯；又被告丙○○以一毀
    越門扇竊盜行為，竊取被害人乙○○、徐睿伶、徐金鈴三人所有之上開財物，係
    一行為而觸犯三毀越門扇竊盜罪名，為同種想像競合犯，應依刑法第五十五條前
    段規定從一重處斷；至被告二人越入上開住宅窗戶之行為，即屬侵入住宅，已結
    合於所犯加重竊盜罪之罪質中，乃不另論以侵入住宅罪（最高法院二十七年上字
    第一八八七號判例參照）。末查五親等內血親之間，犯刑法上竊盜罪章之罪者，
    須告訴乃論，刑法第三百二十四條第二項定有明文，本件被告甲○○與被害人乙○○、徐睿伶、徐金鈴之間，具有表姐弟之四親等血親關係，已如上述，而被告
    甲○○竊取徐睿伶及徐金鈴二人所有如事實欄所載財物之加重竊盜犯行部分，雖
    未具徐睿伶及徐金鈴二人提出告訴，惟徐睿伶及徐金鈴二人所有之該等財物，當
    時既係置於上開乙○○之住宅內，則乙○○對於該等財物乃有「持有監督關係」
    ，而具有被害人之適格，是被告甲○○所涉此部分加重竊盜犯行，應已因乙○○
    之提出告訴，而具備訴追條件，尚難認其有未經合法告訴之情事，且被告甲○○
    竊取乙○○、徐睿伶、徐金鈴三人所有如事實欄所載財物之犯行，既僅破壞乙○○對該等財物之「持有監督關係」（徐睿伶、徐金鈴二人未提出告訴，已如上述
    ），自僅有侵害單一之財產監督權，是其所為，乃僅成立單純一加重竊盜罪，殊
    難認其有成立想像上競合犯之餘地，併此敘明。爰番酌被告二人為貪圖私利，竟
    擅自踰越進入他人住宅內，竊取價值不菲之財物，非但使被害人無端承受諸多損
    失，亦嚴重破壞社會治安及一般民眾之居家安全感，復參酌彼等素行狀況（有臺
    灣高等法院檢察署刑案紀錄簡覆表二份在卷足憑）、犯罪手段及犯罪後均坦承犯
    行態度良好等一切情狀，分別量處如主文所示之刑，以示懲戒。
據上論斷，應依刑事訴訟法第二百九十九條第一項前段，刑法第二十八條、第三百二
十一條第一項第二款、第五十五條前段，判決如主文。
本案經檢察官葉奇鑫到庭執行職務
中      華      民      國       九十       年     三     月    十六    日
                                        臺灣板橋地方法院刑事第二庭
                                            法  官  王  屏  夏
右正本證明與原本無異。
如不服本判決，應於判決送達後十日內，向本院提出上訴狀。
                                            書記官  楊  璧  華
中      華      民      國       九十       年     三     月    十六    日
附錄本案論罪科刑法條全文：
刑法第三百二十一條：
犯竊盜罪而有左列情形之一者，處六月以上五年以下有期徒刑：
一、於夜間侵入住宅或有人居住之建築物、船艦或隱匿其內而犯之者。
二、毀越門扇、牆垣或其他安全設備而犯之者。
三、攜帶兇器而犯之者。
四、結夥三人以上而犯之者。
五、乘火災、水災或其他災害之際而犯之者。
六、在車站或埠頭而犯之者。
前項之未遂犯罰之。


司法院資訊處製作；財團法人民間司法改革基金會備份。
